【裁判字號】    99,上訴,916
【裁判日期】    991202
【裁判案由】    妨害公務等
【裁判全文】
臺灣高等法院臺南分院刑事判決        99年度上訴字第916號
上  訴  人
即  被  告  黃進發
選任辯護人  傅美櫻  律師
            李宗貴  律師
上列上訴人因妨害公務等案件，不服臺灣臺南地方法院99年度訴
字第630號中華民國99年7月29日第一審判決（起訴案號：臺灣臺
南地方法院檢察署99年度偵字第5194號、5536號），提起上訴，
本院判決如下：
    主  文
上訴駁回。
    事  實
一、緣黃進發之妻於民國99年3月23日下午5時30分許，駕車搭載
    黃進發行經臺南縣西港鄉○○縣道南40線新港村堤防道段路
    ，黃進發之妻停車後，黃進發因故跳上由年約60歲左右之男
    女所駕駛及乘坐之福特自小客車引擎蓋上叫囂，因二車併排
    在路中央而阻礙交通，適有陳豐藤駕駛天仁家商校車行經該
    處，見狀下車要求黃進發移車至路邊以免妨礙交通，黃進發
    竟轉向陳豐藤咆哮，陳豐藤因擔心自身安全，旋即跑上校車
    躲避，然黃進發心仍有未甘，遂在上開路段行走叫囂，因而
    造成該路段交通阻塞。嗣於同日下午6時20分許，臺南縣警
    察局佳里分局西港分駐所（下稱西港分駐所）警員鍾昌憲、
    陳碩欽據報前往現場處理，規勸黃進發至路邊，以免阻礙交
    通。詎黃進發於警員鍾昌憲、陳碩欽依法執行交通疏導職務
    時，竟基於妨害公務、侮辱公務員、傷害及公務員職務上掌
    管之物品致令不堪用之犯意，先以「幹你娘，你現在是怎樣
    」（臺語）等語，辱罵在場執行職務之警員鍾昌憲、陳碩欽
    ，並明知警員鍾昌憲所持用之數位相機，為警員鍾昌憲職務
    上所掌管之物品，竟於警員鍾昌憲持用該數位相機拍照存證
    時，旋即上前將警員鍾昌憲正在使用中之相機搶走，並朝路
    旁之田中丟擲，致該相機螢幕無法顯示而不堪用，惟黃進發
    仍不罷休，再撿拾路邊石塊丟擲警員鍾昌憲、陳碩欽，警員
    鍾昌憲、陳碩欽見狀上前將黃進發壓制時，然遭黃進發抗拒
    而與警員鍾昌憲、陳碩欽拉扯，造成警員鍾昌憲受有下巴挫
    傷、胸部挫傷之傷害，警員陳碩欽則受有頸部扭傷、左手擦
    挫傷之傷害，而對警員鍾昌憲、陳碩欽施以強暴。嗣黃進發
    經警員鍾昌憲、陳碩欽壓制後，仍不知反省、節制，猶接續
    前揭妨害公務及傷害犯意，趁警員鍾昌憲前往撿拾相機，而
    警員陳碩欽亦未注意之際，於起身時順勢將警員陳碩欽撞開
    ，並乘機朝路旁之堤防後溪埔地逃逸，警員鍾昌憲及支援警
    員杜志榮、李政哲見狀即上前追捕，黃進發於追捕過程中又
    趁隙以腳踢向警員鍾昌憲，致警員鍾昌憲受有左大腿挫傷之
    傷害，並以上開方式對警員執行公務時施以強暴，嗣經警在
    溪埔地逮獲黃進發。
二、黃進發於99年3月29日18時15分許，在其位於臺南縣西港鄉
    新港25之4號住處前時，見中度肢障之郭榮源騎乘自行車經
    過，竟基於妨害郭榮源正常通行權利之犯意，自其住處屋內
    跑出，擋在郭榮源騎乘之自行車前，並趴在郭榮源騎乘之自
    行車前輪，繼之拾起郭榮源放置在其自行車前籃子內之小鐮
    刀揮舞，誣指郭榮源欲持該刀殺害黃進發，適有垃圾車駛至
    該處，郭榮源趁隙騎乘自行車離去，黃進發見狀旋持該鐮刀
    追趕郭榮源，並在臺南縣西港鄉新港35號前將郭榮源撞倒，
    以此強暴之方式妨害郭榮源正常通行之權利。黃進發將郭榮
    源推倒後，另基於傷害之犯意，先以騎馬之姿將郭榮源壓制
    在地，再徒手毆打郭榮源頭部，致郭榮源受有左前額挫傷之
    傷害。嗣經警據報前往現場後，發覺黃進發僅著內褲躺在其
    上開住處前之馬路中央，足以影響往來行車順暢，經警責由
    黃進發之親人勸導，然黃進發不為所動，迄至同日下午6時
    56分許，黃進發明知到場執行勤務警員駛至該處之車牌號碼
    8R-4685號警用小客車，係該警員職務上掌管之物品，另基
    於損壞公務員職務上掌管物品及妨害公務之犯意，自地上爬
    起後即跳至上開警用小客車引擎蓋上，再以腳將該警用小客
    車之前擋風玻璃踹破，損壞該警用小客車之前擋風玻璃，並
    以此方式對警員執行公務時施以強暴。
三、案經鍾昌憲、陳碩欽、郭榮源訴由臺南縣警察局佳里分局報
    請臺灣臺南地方法院檢察署檢察官偵查起訴。
    理  由
壹、程序方面：
    本案經被告黃進發於審理程序當庭表示認罪，並經本院裁定
    以簡式審判程序審理，則依據刑事訴訟法第273條之2、第
    159條第2項之規定，不適用傳聞法則有關限制證據能力之相
    關規定，合先敘明。
貳、實體方面：
一、被告於99年3月23日18時20分許，在臺南縣西港鄉○○縣道
    南40線新港村堤防道段路，對依法執行職務之警員鍾昌憲、
    陳碩欽辱罵、傷害、妨害公務，並致警員鍾昌憲所持以蒐證
    之數位相機不堪用，及造成警員鍾昌憲、陳碩欽受有傷害等
    事實，業據被告於原審及本院審理時坦承不諱（見原審卷第
    87、91頁、本院卷第47、57頁），核與證人即警員鍾昌憲於
    偵查中及原審審理時證述：我與同事陳碩欽在巡邏時接獲
    110報案說南40線有事故，我與陳碩欽到達現場時，黃進發
    站在路中間即在分向線上咆哮，應該是對著天仁家商的校車
    ，當時車上有很多學生，且現場交通堵塞，我們請被告到旁
    邊，因為被告妨害到其他人通行，我們要攙扶被告到旁邊，
    但被告不太願意，就開始有揮肘的動作，我們就硬拉被告到
    路邊，被告到路邊時還是一直手來腳來，並且用臺語說「幹
    你娘，你現在是怎樣」，被告有這個舉動，我就將數位相機
    拿出來錄影，被告就出手搶走伊的數位相機，並跑到田旁邊
    ，往田的方向丟出去，並拿路旁的土石丟向我與陳碩欽，我
    請求支援，後來陳碩欽要去抓被告，陳碩欽要將被告抓住，
    但抓不住，我才過去幫忙，後來將被告壓制在地面，並上手
    銬，被告一臉無辜的樣子，說他手很痛，他會配合，這時我
    去撿數位相機，我看到陳碩欽有攙扶被告起來的樣子，這時
    我剛好撿到相機，而且佳里分駐所的杜志榮、李政哲也到現
    場，被告就起身順勢撞了陳碩欽，然後往堤防那邊跑，跑到
    翻過堤防到溪埔地，我們就在後面追，後來我在後面喊「你
    老婆在找你，不要跑」，他就停住，我就往前追上被告，推
    了被告一把，被告就順勢踢了我一腳，之後杜志榮及李政哲
    就趕到，將被告制伏；數位相機遭被告丟出去之後，螢幕已
    經無法顯示；我的下巴與胸部的傷是我與陳碩欽要壓制被告
    時受傷的，大腿的傷是被告後來踢的等語（見99年度偵字第
    5536號卷第40-45頁、原審卷第62頁至63頁）；證人即警員
    陳碩欽於偵查中及原審審理時證稱：我與鍾昌憲到現場後，
    看到1輛校車停在路中間，後面還有幾部車輛，第1輛車是校
    車，遭被告攔阻，被告站在校車的車頭前面，我們下車後勸
    阻被告，被告對我們口出惡言，罵我們「幹你娘，你現在是
    怎樣」，之後我們勸阻被告到堤防巡邏車旁，被告就在現場
    指責我，並動手動腳，我們在準備壓制被告的時候，鍾昌憲
    的相機遭被告搶走並丟出去，我壓制住被告後，鍾昌憲去撿
    相機時，被告有在那邊扭打，試著要掙脫，被告撞我之後跑
    掉，往農田的方向穿過田到堤岸，事後佳里所的同事有來支
    援，後來是佳里所的同事去追，鍾昌憲也有追過去才壓制住
    被告；我在壓制被告的過程中左手有挫傷，頸部也有扭傷，
    診斷證明書寫右手是錯的等語（見99年度偵字第5536號卷第
    43-45頁、原審卷第63-65頁）；證人即天仁家商校車司機陳
    豐藤於警詢證稱：當時我正開車載天仁家商學生下課，經過
    臺南縣西港鄉南40線新港段，看到被告跳上1輛福特轎車引
    擎蓋上，對著車內的人叫囂，後來我下車請被告移開車子，
    不料，被告竟轉移目標，對著我叫囂，我趕緊跳上車，那輛
    福特轎車趁機離開，我只知道那台福特轎車上是一對年約60
    歲之男女，後來警方到達，被告就對警員叫囂，並出手推打
    警員，當警員將被告攙扶至警車旁，我便立即駕車離開現場
    等語（見99年度偵字第5536號卷第31-34頁），大致相符，
    並有佳里醫療社團法人佳里醫院（下稱佳里醫院）診斷證明
    書2份、警員鍾昌憲受傷照片4幀、警員陳碩欽受傷照片2幀
    及數位相機損壞照片3幀在卷可證（見臺南縣警察局佳里分
    局南縣佳警偵字第0990003949號卷第10-15頁、99年度偵字
    第5536號卷第50、61頁），足認被告此部分自白，經本院調
    查結果，核與事實相符，洵堪採信。
二、被告於99年3月29日下午6時15許，在其位於臺南縣西港鄉新
    港25之4號住處前，妨害被害人郭榮源正常通行權行、毆打
    傷害被害人郭榮源、並損壞執行勤務警員駕駛前去之警車擋
    風玻璃等事實，復據被告於原審及本院審理時坦承不諱（見
    原審卷第87、91頁、本院卷第47、57頁），核與證人即被害
    人郭榮源於警詢、偵查中及原審審理時證稱：我於99年3月
    29日下午6時15許，騎乘腳踏車由農田欲返回家中，當我經
    過被告住處前，被告就衝向前強行攔阻我通行後，趴在我所
    騎乘的腳踏車前輪，並從我所騎乘之腳踏車菜籃內取走鐮刀
    ，向我揮舞並誣陷我是要拿該把鐮刀要殺他，剛好垃圾車來
    了，被告進去拿垃圾，我想說不要擋到垃圾車，就騎自行車
    走了，結果被告倒完垃圾後，就拿著鐮刀追伊，約追了100
    公尺，我在35號停車，被告就過來把我撞倒，並坐在我身上
    ，一直拿著刀比劃，說我要拿刀砍他，後來被告把刀子放在
    旁邊，用拳頭打我左側太陽穴3次，最後是因為旁邊有人看
    到，被告就向旁邊的人討香菸，旁邊的人叫他先起來，才要
    拿菸給他，之後旁邊的人給菸後，被告才起來，我就離開了
    等語（見臺南縣警察局佳里分局南縣佳警偵字第090004255
    號卷第17-20頁、99年度偵5194號卷第32-33頁、原審卷第65
    -66頁）；證人洪玉泉於警詢、偵查中及原審審理時證稱：
    當天我看見郭榮源騎乘腳踏車由農田欲返回家中，被告強行
    攔阻郭榮源所騎乘之腳踏車，栽贓郭榮源與其發生交通事故
    ，並強行取走郭榮源所騎乘之腳踏車菜籃內之鐮刀，拿取該
    把鐮刀作勢揮舞，剛好垃圾車經過，郭榮源就趁機騎乘腳踏
    車離去，然後被告由後方追趕至新復村新港35號前，被告追
    過去之後的事，我就不知道了，後來警察來了之後，被告有
    爬上警車，跳起來踢警車的玻璃，該擋風玻璃有破等語（見
    臺南縣警察局佳里分局南縣佳警偵字第090004255號卷第
    22-25頁、99年度偵5194號卷第34頁、原審卷第66-67頁）；
    證人周文德於警詢及原審審理時證稱：當時垃圾車剛好經過
    ，我看見郭榮源騎乘腳踏車要返回家中，被告從後追逐郭榮
    源所騎乘之腳踏車至臺南縣西港鄉新復村新港35號前，大聲
    叫囂，並用胸部推擠致郭榮源跌倒在地，被告以騎馬之姿勢
    坐在郭榮源之身體上，並用拳頭攻擊郭榮源之頭部太陽穴，
    打完之後被告便走回家等語大致相符（見臺南縣警察局佳里
    分局南縣佳警偵字第090004255號卷第26-28頁、原審卷第67
    -68頁），並有被害人郭榮源受傷照片2幀、佳里醫院診斷證
    明書1份、車號查詢汽車車籍資料1份、現場蒐證翻拍照片4
    幀、警用車損壞照片6幀、郭榮源身心障礙手冊1紙在卷可證
    （見臺南縣警察局佳里分局南縣佳警偵字第090004255號卷
    第29、33-39頁、99年度偵5194號卷第38頁），堪認被告此
    部分自白，經本院調查結果，核與事實相符，應可採信。至
    證人即被告之妻陳淑玲於原審證述：當時我在家裡客廳，沒
    有看到事情經過，後來我出來看時，沒有看到郭榮源有受傷
    ，也沒有看到被告拿刀子等語（見原審卷第86頁），惟證人
    陳淑玲既未在場親自見聞事發經過，僅於事後出來查看，則
    證人陳淑玲事後雖未看見被告拿刀，亦不得以此遽予推認被
    告並未拿鐮刀追趕證人郭榮源，並將證人郭榮源撞倒，妨害
    證人郭榮源正常通行之權利之事實；至證人陳淑玲另證述其
    事後自家中出來，未見證人郭榮源受傷乙節，惟查證人郭榮
    源係受有左前額挫傷，其位置約在左眼與髮際之間，傷勢略
    呈紅色長條形，此觀上開證人郭榮源診斷證明書及受傷照片
    自明，證人陳淑玲前揭證述情節核與本院調查結果不符，或
    係證人陳淑玲未細看證人郭榮源之傷情，或係基於與被告間
    之夫妻情誼，所為迴護被告之證詞，尚不得作為有利於被告
    之認定。
三、綜上所述，被告上開於99年3月23日18時20分許，在臺南縣
    西港鄉○○縣道南40線新港村堤防道段路，所犯妨害公務、
    公務員職務上掌管之物品致令不堪用、侮辱公務員、傷害之
    行為，及於99年3月29日下午6時15許，在其位於臺南縣西港
    鄉新港25之4號住處前，及臺南縣西港鄉新港35號前，所犯
    強制、傷害、妨害公務、損壞公務員職務上掌管之物品罪之
    行為，事證明確，被告犯行，洵堪認定。
四、論罪科刑部分：
  (一)按刑法第135條第1項之罪，以對於公務員依法執行職務時施
    強暴脅迫為要件，所謂依法，指依據法令而言；所謂施強暴
    ，不以對於公務員之身體直接實施暴力為限，凡以公務員為
    目標，而對物或對他人施暴力，其結果影響及於公務員之執
    行職務者，亦屬之（最高法院75年度台上字第3097號、84年
    度台非字第333號判決意旨參照）。復按刑法第138條之毀損
    公務員職務上掌管之物品罪，須該項物品基於職務上之關係
    而掌管者，始為相當，如僅係靜態設備與其執行臨檢及查證
    職務之執行，無何直接關係，即非屬之；刑法第138條之毀
    損公務員職務上掌管之物品罪，所稱公務員職務上掌管之物
    品，除僅供其日常使用之一般物品（例如辦公室之電風扇、
    鏡子、茶杯、沙發椅、玻璃墊等），與其職務無直接關係者
    ，不屬於公務員職務上掌管之物品外，舉凡公務員本於職務
    上之關係而掌管之物（例如警察之配槍、緝捕人犯之偵防車
    、防暴之拒馬等），均屬之。故司法警察於執行職務，追緝
    、逮捕人犯時所駕駛之偵防車，即與平常載送公務員上下班
    之交通車性質不同，該偵防車自屬公務員本於職務上之關係
    而掌管之物，倘故意予以毀損，即與刑法第138條所規定之
    毀損公務員職務上掌管之物品罪相當。又該條條文規定中所
    謂「損壞」係指改變物質之形體而減損物之一部效用或價值
    之行為，而同條文中所謂「致令不堪用」則係指未變更物之
    形體，而消滅或減損物之全部或一部之效用或價值之行為而
    言（最高法院47年度台上字第1280號判例、54年度台上字第
    477號判例、74年度台上字第670號判決、95年度台上字第56
    75號判決意旨參照）。
  (二)警員鍾昌憲、陳碩欽於巡邏時接獲110報案，始前往處理本
    件交通疏導勤務，自屬依法令從事於公務之人員無誤。被告
    不聽從其警員之規勸，反搶走警員鍾昌憲持以蒐證之數位相
    機丟向田中，並接續對警員鍾昌憲、陳碩欽身體施以暴力毆
    傷之，當足以影響警員鍾昌憲、陳碩欽上開職務之執行，已
    足構成刑法第135條第1項之妨害公務罪。又遭被告丟擲致螢
    幕無法顯示之數位相機1台，係鍾西港分駐所警員鍾昌憲職
    務上所掌管，供其於執行勤務蒐集證據之物品，並非為一般
    辦公用品之靜態設備；另遭被告踢破之警用車擋風玻璃，該
    警用車係執行勤務警員本於執行職務之關係所掌管之物品，
    且與警員查證職務之執行具有直接關係，故上開數位相機、
    警用車均屬公務員職務上掌管之物品。又被告丟擲該數位相
    機致螢幕無法顯示，然因並未改變該數位相機之形體，自不
    該當所謂「損壞」，而屬「致令不堪用」之範疇；至上開警
    用車之擋風玻璃既遭踹破，顯已改變物質之形體，並減損其
    效用、價值，自係該條文所稱之「損壞」無誤。
  (三)核被告就事實一所為，係犯刑法第135條第1項之妨害公務罪
    、刑法第138條之致令公務員職務上掌管之物品不堪用罪、
    刑法第140條第1項之侮辱公務員罪，及刑法第277條第1項之
    傷害罪；被告就事實二所為，係犯刑法第138條之損壞公務
    員職務上掌管之物品罪、第277條第1項之傷害罪，及第304
    條第1項之強制罪。又刑法第135條第1項之妨害公務罪，係
    侵害國家法益之犯罪，以保護國家公權力之執行為目的；而
    刑法第140條侮辱公務員罪，屬妨害國家公務之執行，為侵
    害國家法益，並非侵害個人法益之犯罪，如對於公務員2人
    以上依法執行職務時，施強暴、脅迫或當場侮辱，仍屬單純
    一罪，並無刑法第55條所謂「想像競合犯」之法例適用（最
    高法院85年度台非字第238號判決、88年度台上字第4114號
    判決意旨參照）。另如數行為於同時同地或密切接近之時地
    實施，侵害同一之法益，各行為之獨立性極為薄弱，依一般
    社會健全觀念，在時間差距上，難以強行分開，在刑法評價
    上，以視為數個舉動之接續施行，合為包括之一行為予以評
    價，較為合理，則屬接續犯，而為包括之一罪（最高法院86
    年度台上字第3695號判例意旨參照）。又被告對於依法執行
    職務之公務員施以強暴行為，與對之當場侮辱之行為，雖係
    基於同一妨害公務之犯意而發生，但二者行為各別，非不可
    分，應分論併罰（最高法院87年度台非字第283號判決意旨
    參照）。被告就事實一以「幹你娘」之穢語辱罵警員鍾昌憲
    、陳碩欽，雖同時係對2位警員為侮罵行為，惟被害之國家
    法益仍屬單一，應論以單純一罪，並無想像競合犯之適用。
    被告就事實一於密切接近之時間、地點，先搶走警員鍾昌憲
    持以蒐證之數位相機並丟向田中，再接續對警員鍾昌憲、陳
    碩欽身體施以暴力之行為，均係侵害同一法益，各行為獨立
    性極為薄弱，依一般社會通念，在時間差距上，難以強行分
    開，在刑法評價上，以視為數個舉動接續施行，應作為包括
    一行為予以評價，而為接續犯，且所侵害既均為國家法益，
    自僅成立刑法第135條之妨害公務之單純一罪，且無像競合
    犯之適用。再者，被告就事實一係基於單一之決意，於密切
    之時間、地點，以一施強暴行為妨害警員鍾昌憲、陳碩欽公
    務之執行，並造成警員鍾昌憲、陳碩欽受傷之結果，且致令
    警員鍾昌憲職務上掌管之數位相機不堪用，其乃以一行為，
    觸犯妨害公務罪、傷害罪及致令公務員職務上掌管之物品不
    堪用罪，為想像競合犯，應依刑法第55條之規定，從一重之
    致令公務員職務上掌管之物品不堪用罪處斷。公訴意旨認被
    告就事實一其中關於致令公務員掌管之數位相機不堪用部分
    ，另涉犯刑法第354條之毀損器物罪云云，惟查，刑法第138
    條之損壞公務員職務上掌管物品罪，其本質上當然包括刑法
    第354條之毀損器物罪，是被告此部分行為，自不另論以刑
    法第354條之毀損器物罪，茲公訴人認被告所犯刑法第354條
    毀損罪嫌，與其所犯刑法第135條第1項之妨害公務罪、刑法
    第138條之致令公務員職務上掌管之物品不堪用罪、刑法第
    140條第1項之侮辱公務員罪，及刑法第277條第1項之傷害罪
    等數罪，為想像競合犯之裁判上一罪關係，爰不另為無罪之
    諭知。又被告所犯事實一之侮辱公務員罪、致令公務員職務
    上掌管之物品不堪用罪，及所犯事實二之傷害罪、強制罪及
    損壞公務員職務上掌管之物品罪，犯意各別，行為互殊，應
    予分論併罰。
五、原審以被告妨害公務等犯行，罪證明確，因予適用刑法第
    135條第1項、第138條、第140條第1項、第277條第1項、第
    304條、第55條、第51條第5款，刑法施行法第1條之1，並審
    酌被告任意造成交通阻塞，對於據報前來處理之執勤警員以
    三字經加以辱罵，進而暴力相向，更損壞公務員職務上掌管
    之物品，及致令不堪用，所為影響國家公務之推動，漠視法
    紀之執行，且不思敦親睦鄰，進而欺凌中度肢障之鄰居郭榮
    源，妨害郭榮源通行之權利，甚而出手毆打之，造成郭榮源
    受傷之結果，對於社會秩序及治安危害非輕，所為誠無可取
    ，惟念其已坦認犯行，犯後知所悔悟，並兼衡其前科素行、
    智識程度、生活狀況等一切情狀，爰分別量處如原判決主文
    所示之刑，並定其應執行之刑。本院經核原判決認事用法，
    並無不合，量刑亦妥適，被告上訴意旨，認原審量刑過重，
    為無理由，應予駁回。
六、至被告辯護人為被告辯護謂：被告因長期照顧久病臥床之母
    親，致患有重度憂鬱症及被害妄想症，於憂鬱症發作時會酒
    後亂性，被告之母於97年間過世後，被告憂鬱症病情加重，
    更易酒後失控，被告目前已服用藥物控制，且本案經羈押4
    月之久，被告已經深切悔悟，知所警惕，爰請求科處被告緩
    刑，使其有自新之機會，始可照顧罹病之父親等情，經查，
    按法院對符合刑法第74條之被告，依其犯罪情節及犯後態度
    ，足信無再犯之虞，且係初犯，又自白犯罪，態度誠懇，犯
    罪後向被害人或其家屬道歉或給付合理賠償，經被害人或其
    家屬表示宥恕者，宜認為以暫不執行為適當，並予宣告緩刑
    ，法院加強緩刑宣告實施要點第2點第1、5、6款規定可供參
    照。本件被告固未曾受有期徒刑以上刑之宣告，且於本院審
    理中坦承犯行，惟被告並未於犯罪後向被害人道歉或給付合
    理賠償，經被害人表示宥恕，且被告於88年間因傷害案件，
    經臺灣板橋地方法院檢察署以88年度偵字第15853號起訴後
    ，經臺灣板橋地方法院於89年1月31日以89年度易字第3778
    號判決公訴不受理（告訴人撤回告訴）在案；復於88年間因
    家庭暴力案件，經經臺灣板橋地方法院檢察署於88年10月20
    日以88年度偵字第22325號職權不起訴在案；又於89年間因
    酒醉駕駛案件，經經臺灣板橋地方法院檢察署於89年10月31
    日以89年度偵字第19825號職權不起訴在案；再於96年間因
    傷害案件，經臺灣板橋地方法院以96年度簡字第5746號判決
    拘役20日確定在案；另於97年間因毀損案件，經臺灣板橋地
    方法院以97年度易字第3718號判決拘役30日、拘役40日，應
    執行拘役60日，並經臺灣高等法院以98年度上易字第1173號
    判決上訴駁回確定在案；於97年間因傷害等案件，經臺灣臺
    南地方法院以98年度易字第1419號判決有期徒刑3月，經本
    院以99年度上易字第227號判決上訴駁回在案；於99年間因
    毀損及妨害公務案件，經臺灣板橋地方法院檢察署以99年度
    偵字第3301號起訴，現在臺灣板橋地方法院以99年度易字第
    1220號審理中；於99年間因毀損案件，經臺灣板橋地方法院
    檢察署以99年度偵字第7732號不起訴處分（告訴人撤回告訴
    ），此有臺灣高等法院被告前案紀錄表及不起訴處分書、判
    決書附卷可憑（見本院卷第25-28頁、第63-75頁），足見被
    告自88年起，即有多次傷害、毀損犯行，或經檢察官職權不
    起訴處分，或告訴人撤回告訴經法院判決不受理，或經法院
    判處拘役罪刑，惟未見被告反省之心，在被告觸犯本案前，
    被告另於99年1月10日因涉嫌妨害公務，於99年3月29日經臺
    灣臺灣板橋地方法院檢察署提起公訴，仍未見被告有何悔悟
    之心，再犯本案，且被告在原審羈押中，於審理時復謂「證
    人說我…常常造成村子裡面的困擾，我講一句比較白的，他
    們要是看得起我父母，就不會這樣說了」等語（見原審卷第
    68頁），顯見其仍將其本案犯行，歸因於他人輕視其父母，
    而未深刻自我反省，本院綜合上開各情，認難保被告不會有
    類此事件再發生而有再犯之情形，亦難認被告經此偵審程序
    ，已知所警惕而無再犯之虞，且被告不符合前揭法院加強緩
    刑宣告實施要點第2點第1、5、6款之規定，復無符合該要點
    其他各款之情形，是認依被告犯罪情節及犯後態度，不足信
    其無再犯之虞，爰不予宣告緩刑，併此敘明。
據上論結，應依刑事訴訟法第368條，判決如主文。
本案經檢察官劉得鉦到庭執行職務。
中    華    民    國    99    年    12    月    2     日
                  刑事第二庭    審判長法  官  葉居正
                                      法  官  陳欽賢
                                      法  官  張桂美
以上正本證明與原本無異。
損壞公務員職務上掌管之物品罪部分如不服本判決應於收受送達
後10日內向本院提出上訴書狀，其未敘述上訴理由者，並得於提
起上訴後10日內向本院補提理由書（均須按他造當事人之人數附
繕本）「切勿逕送上級法院」。
其餘不得上訴。
                                      書記官  魏芝雯
中    華    民    國    99    年    12    月    2     日
本判決論罪附錄法條:
刑法第135條第1項
（妨害公務執行及職務強制罪）
對於公務員依法執行職務時，施強暴脅迫者，處3年以下有期徒
刑、拘役或3百元以下罰金。
刑法第138條
（妨害職務上掌管之文書物品罪）
毀棄、損壞或隱匿公務員職務上掌管或委託第三人掌管之文書、
圖畫、物品，或致令不堪用者，處5年以下有期徒刑。
刑法第140條第1項
（侮辱公務員公署罪）
於公務員依法執行職務時，當場侮辱，或對於其依法執行之職務
公然侮辱者，處6月以下有期徒刑、拘役或1百元以下罰金。
刑法第277條第1項
（普通傷害罪）
傷害人之身體或健康者，處3年以下有期徒刑、拘役或1千元以下
罰金。
刑法第304條第1項
（強制罪）
以強暴、脅迫使人行無義務之事或妨害人行使權利者，處3年以
下有期徒刑、拘役或3百元以下罰金。

司法院資訊處製作；財團法人民間司法改革基金會備份。
